臺灣高雄地方法院民事裁定
111年度消債清字第93號
聲  請  人  黃彥景
0000000000000000

0000000000000000

0000000000000000

代  理  人  蔡玉燕律師
上列聲請人因消費者債務清理事件聲請清算，本院裁定如下：
    主  文
聲請駁回。
聲請費用由聲請人負擔。
    理  由     
一、聲請意旨略以：聲請人前經本院106年度消債更字第281號裁
    定開始更生程序，並經本院以106年度司執消債更字第301號
    裁定認可更生方案，嗣聲請延長履行，分別經本院108年度
    事聲字第44號、111年度司消債聲字第2號裁定駁回確定，聲
    請人實無法履行更生方案，爰依消費者債務清理條例（下稱
    消債條例）第75條5項聲請清算等語。
二、按聲請更生或清算不合程式或不備其他要件者，法院應以裁
    定駁回之，但其情形可以補正者，法院應定期間先命補正，
    消債條例第8條定有明文。次按更生方案經法院裁定認可確
    定後，債務人因不可歸責於己之事由，致履行有困難者，得
    聲請法院裁定延長其履行期限。但延長之期限不得逾二年；
    債務人可處分所得扣除自己及依法應受其扶養者所必要生活
    費用之餘額，連續三個月低於更生方案應清償之金額者，推
    定有前項事由；債務人有第一項履行困難情形者，法院得依
    其聲請裁定開始清算程序，消債條例第75條第1、2項、第5
    項定有明文。
三、經查：
　㈠聲請人前聲請更生，經本院以106年度消債更字第281號裁定
    自民國106年12月7日開始更生程序，司法事務官以106年度
    司執消債更字第301號開始進行更生程序，並於107年9月25
    日裁定認可聲請人所提以1個月為1期，共計6年72期，每月
    清償新臺幣（下同）5,000元之更生方案，並確定在案。嗣
    聲請人於108年8月5日聲請延長履行，經本院以108年度司消
    債聲字第21號裁定駁回，聲請人不服提出異議，再經本院以
    108年度事聲字第44號裁定駁回確定。聲請人復於110年12月
    24日聲請延長履行，仍經本院以111年度司消債聲字第2號裁
    定駁回確定等情，業經本院依職權調取上開卷宗核閱無訛。
　㈡聲請人主張其於110年11月至111年1月收入減支出之餘額已不
    足履行更生方案清償金額云云（本案卷第227頁，下簡稱卷
    ）。查聲請人於110年11月至111年1月係任UBEREATS外送員
    ，收入各為19,386元、12,404元、22,210元，另自109年12
    月31日起每月領取租金補助3,200元，111年1月起調為每月
    領取3,600元，有薪資明細（卷第203至206頁）、租金補助
    查詢表（卷第62頁）在卷可稽。是其於110年11月至111年1
    月每月收入加計租金補助，各為22,586元、15,604元、25,8
    10元。
　㈢至聲請人個人日常必要支出部分，其主張其每月生活必要支
    出約14,000元（卷第227頁），經核未低於目前社會經濟消
    費常情，且未高於110年度至111年度衛生福利部公布之高雄
    市每人每月最低生活費之1.2倍（消債條例第64條之2第1項
    規定）即16,009元、17,303元，是此部分主張，應為可採。
　㈣從而，聲請人於110年11月至111年1月之每月收入，扣除其每
    月必要支出後，每月尚餘9,577元、1,604元、8,507元，除1
    10年12月外，應足以支付每月5,000元之更生方案清償金額
    。
　㈤又聲請人固稱每月尚須額外支出機車加油費2,500元至3,000
    元不等、機油及齒輪油約600元、保養費用約958元等共約4,
    300元成本云云（卷第226頁正背面）。惟聲請人所提111年7
    月至8月油資發票、機油、齒輪油收據，及111年2月25日小
    保養收據、109年11月15日大保養收據、111年5月21日更換
    皮帶收據（卷第229至239頁），尚非聲請人所稱無法履行更
    生方案清償金額期間所為之支出，且機車保養費用並非每月
    常態性支出，支出之頻率、每次金額亦非固定，而加油費及
    保養費等支出，除因外送工作所生外，尚有日常騎乘所生之
    金額，難認均屬外送工作之成本。縱認聲請人每月確有額外
    支出加油費2,500元至3,000元（折衷計算約為2,750元）、
    機油及齒輪油費用600元，聲請人於110年11月至111年1月間
    ，除110年12月外，仍各有餘額6,227元（計算式：9,577－2,
    750－600＝6,227）、5,157元，並無消債條例第75條第2項所
    稱連續3個月低於更生方案應清償金額之情形，聲請人主張
    ，自不足採。
  ㈥從而，聲請人之主張核與消債條例第75條第1、2項、第5項所
    定要件不符，是其聲請清算應予駁回。
四、依消債條例第15條、民事訴訟法第95條、第78條規定，裁定
    如主文。
中　　華　　民　　國　　111 　年　　11　　月　　25　　日
              　　民事庭　　　法　官　陳美芳
以上正本係照原本作成。
如不服本裁定應於送達後10日內向本院提出抗告狀，並繳納抗告
費新臺幣1,000元。
中　　華　　民　　國　　111 　年　　11　　月　　25　　日
  　                        　書記官　胡美儀